【裁判字號】    97,易,3817
【裁判日期】    971210
【裁判案由】    妨害名譽
【裁判全文】
臺灣臺中地方法院刑事判決              97年度易字第3817號
公  訴  人  臺灣臺中地方法院檢察署檢察官
被      告  甲○○
                        巷6號.
選任辯護人  王國蔘律師
上列被告因妨害名譽案件，經檢察官提起公訴（九十七年度偵字
第一三八四號），本院判決如下：
    主    文
甲○○意圖散布於眾，而指摘足以毀損他人名譽之事，處拘役肆
拾日，如易科罰金，以新臺幣壹仟元折算壹日，減為拘役貳拾日
，如易科罰金，以新臺幣壹仟元折算壹日。
    犯罪事實
一、甲○○於民國（下同）九十二年至九十四年間，與丁○○、
    丙○○、曾泰源等人一同合作籌設美味王國際食品原料公司
    （下稱美味王公司），惟至九十五年初，甲○○因公司款項
    問題而與美味王公司終止合作關係，並轉往同業之開店大師
    企業有限公司任職。詎甲○○為爭奪客戶，竟基於意圖散布
    於眾，毀損丁○○名譽之單一犯意，接續於以下時、地，為
    誹謗丁○○名譽之行為：
（一）於九十六年二月底某日，甲○○獨自前往由林景倫所開設
      經營，位於臺中縣龍井鄉○○路○段一三三號之「台灣第
      一家炸雞店」推銷貨品時，向林景倫指摘「丁○○所提供
      之原料減少很多，有偷工減料」等足以毀損丁○○名譽之
      事。
（二）於九十六年三月底、四月初某日，與丙○○一同前往由莊
      云寬、周品萱二人所共同經營，位於彰化縣彰化市○○路
      一四一號之「搶雞王炸雞店」拜訪時，在上開不特定人得
      以共見共聞之營業場所外，向莊云寬、周品萱二人散布「
      丁○○很喜歡拐別人的妻子，而且連其老婆都想拐」、「
      丁○○在外面要約別人的老婆，也有約其老婆好幾次」等
      足以貶損丁○○人格之事。
（三）於九十六年四月中旬某日，與李志共同前往由張秋香所
      經營，位於臺北縣板橋市○○○路○段一三○號之「驚雞
      獨立」拜訪時，在上開不特定人得以共見共聞之營業場所
      外，向張秋香散布「丁○○之東西不好，所提供的東西有
      摻危害身體的東西，且丁○○是讀美工科故根本不懂原物
      料的東西」等足以毀損丁○○名譽之事。嗣於九十六年六
      月，丁○○經客戶告知，進行求證後，方得悉上情。
二、案經丁○○訴由臺灣臺中地方法院檢察署檢察官偵查起訴。
    理    由
一、關於證據能力部分：
    按被告以外之人於審判外之言詞或書面陳述，除法律有規定
    者外，不得作為證據；又被告以外之人（包括證人、鑑定人
    、告訴人、被害人及共同被告等）於審判外之陳述雖不符刑
    事訴訟法第一百五十九條之一至之四等四條之規定，而經當
    事人於審判程序同意作為證據，法院審酌該言詞陳述或書面
    陳述作成時之情況，認為適當者，亦得為證據；當事人、代
    理人或辯護人於法院調查證據時，知有刑事訴訟法第一百五
    十九條第一項不得為證據之情形，而未於言詞辯論終結前聲
    明異議者，視為有前項之同意，刑事訴訟法第一百五十九條
    條第一項、第一百五十九條之五分別定有明文。立法意旨在
    於傳聞證據未經當事人之反對詰問予以核實，原則上先予排
    除。惟若當事人已放棄反對詰問權，於法院審判程序中表明
    同意該等傳聞證據可作為證據；或於言詞辯論終結前未聲明
    異議，基於尊重當事人對傳聞證據之處分權，及證據資料愈
    豐富，愈有助於真實發見之理念，且強化言詞辯論主義，使
    訴訟程序得以順暢進行，上開傳聞證據亦均具有證據能力。
    查本件被告甲○○、辯護人及檢察官於本院調查證據時，對
    於卷附被告以外之人於審判外之書面或言詞陳述之證據能力
    均未表示有所爭執，且迄於言詞辯論終結前，亦未主張有刑
    事訴訟法第一百五十九條第一項不得為證據之情形，是應認
    已同意作為證據，而本院審酌各該言詞陳述及書面陳述作成
    時之情況，核無顯有不可信之情況，是本院認無不適當之情
    形，依刑事訴訟法第一百五十九條之五之規定，應認均有證
    據能力，合先敘明。
二、訊據被告甲○○固不否認曾先後於九十六年二月底某日單獨
    前往林景倫所經營，位於臺中縣龍井鄉○○路○段一三三號
    之「台灣第一家炸雞店」；於同年三月底、四月初某日與丙○○一同前往莊云寬、周品萱二人所共同經營，位於彰化縣
    彰化市○○路一四一號之「搶雞王炸雞店」；及於同年四月
    中旬某日與李志一同前往由張秋香所經營，位於臺北縣板
    橋市○○○路○段一三○號之「驚雞獨立」等處推銷貨品或
    拜訪之事實，惟仍矢口否認有何妨害名譽之犯行，辯稱略以
    ：伊是在九十六年三月底、四月初跟丙○○一起去拜訪莊云
    寬、周品萱，伊會去這家店是因為這家店是搶雞王的招牌，
    搶雞王是伊等公司正在訴訟中的品牌，所以伊等才會進去告
    知他們這個品牌是有爭議的，伊並沒有講像起訴書所載的話
    ，伊講的話是接丙○○的話，因為伊跟他們講解之後，他們
    的利益受損，所以才會斷章取義。林景倫的部分，伊是在九
    十六年二月底一個人去的，伊沒有講偷工減料這句話，那是
    林景倫自己的感覺，而且告訴人與林景倫談話的內容多達三
    十分鐘以上，告訴人才引用這一段話，可見是告訴人的引導
    ，林景倫才會講這樣的話，且他是為了要與告訴人合作，所
    以故意配合告訴人去做錄音。張秋香的部分，伊沒有講說「
    丁○○的東西有添加危害身體的東西」，這是伊等北區業務
    的加盟店「驚悸奇雞」的客戶，伊是跟李志一起去了解，
    伊跟告訴人都是做調味料的，彼此是業務上的競爭對手，伊
    有拿出他們公司沒有工廠登記，而伊等公司有工廠登記，還
    有他們公司向伊等開店大師公司登報道歉的報紙，及伊等公
    司總經理的聲明書，伊說伊等公司有辦理工廠登記比較有保
    障，伊有講伊等的好，並沒有去批評對方，那些話不是伊講
    的，都是別人轉述的云云。被告選任辯護人之辯護意旨略以
    ：（一）證人莊云寬、周品萱二人所證有相當的出入，且與
    證人丙○○所證不同，應不能作為被告有罪之認定。被告雖
    坦承有說過「連我老婆他都要「招」」，但所謂「招」（台
    語）是找人一起合作的關係，並沒有誹謗的意思，且台灣話
    「招」的意義，應沒有「拐」的意思，也跟「約」不太近似
    ，而告訴人因與被告存在一些過節，在整個認知及詮釋過程
    也會有主觀和深化，所以絕不是如告訴人所言的「招」有「
    傳遞引誘勾引的意圖」，故不能據此即認被告有妨害名譽之
    事實或犯意。（二）林景倫在偵查中證述被告並沒有說過「
    偷工減料」這句話，且林景倫與告訴人的對話錄音中，只有
    提到「減料」並未提及被告有說到「偷工減料」，而是告訴
    人誘導，順著告訴人的話，而證人林景倫會提到「減料」，
    可能是他認知被告原料比較好的一種表達方式，因此他在偵
    查庭的證述前後有一些出入，應不能作為被告有罪認定之依
    據。（三）張秋香的部分，因為從她跟李志對話中得知其
    向美味王買原料，剛好被告有帶告訴人的一些資料，在談跟
    看的過程中，張秋香知道告訴人原來在「開店大師」擔任專
    案美工，所以主觀上可能認為告訴人比較「不懂原物料的東
    西」，被告並沒有講這樣的話。且因為有談到原料的問題，
    被告有跟證人介紹開店大師的原料是合法的工廠生產加工，
    完全是客觀的討論，並沒有提及告訴人或他人的原料問題，
    此或係證人轉述問題云云。
三、惟查：
（一）被告甲○○曾先後於九十六年二月底某日單獨前往林景倫
      所經營，位於臺中縣龍井鄉○○路○段一三三號之「台灣
      第一家炸雞店」；於同年三月底、四月初某日與丙○○一
      同前往莊云寬、周品萱二人所共同經營，位於彰化縣彰化
      市○○路一四一號之「搶雞王炸雞店」；及於同年四月中
      旬某日與李志共同前往由張秋香所經營，位於臺北縣板
      橋市○○○路○段一三○號之「驚雞獨立」等處推銷貨品
      或拜訪等情，除為被告所不否認，並經證人林景倫、莊云
      寬、周品萱、張秋香於偵查中、證人丙○○於偵查中、本
      院審理時、及證人李志於本院審理時分別到庭證述稽詳
      ，則此部分之事實應堪認定。
（二）被告於九十六年二月底某日，單獨前往林景倫所經營位於
      臺中縣龍井鄉○○路○段一三三號之「台灣第一家炸雞店
      」推銷貨品時，曾向林景倫指摘「丁○○所提供之原料減
      少很多，有偷工減料」等語乙情，除據告訴人丁○○於偵
      查中及本院審理時指述稽詳外，並有其於偵查中所提出與
      李景倫間之對話錄音光碟一張可佐，而上開錄音光碟，經
      檢察官先後於九十六年十月一日、九十七年五月五日偵查
      中二次當庭勘驗之結果，其等的對話內容為：「丁○○：
      甲○○說我們的原料怎麼樣。」、「李景倫：恩... 是沒
      說怎麼樣啦！只是說料有減少很多而已。相對一樣！如果
      你說甲○○他們公司的原料有偷工減料的情形，那消費者
      是不是會認為原料是假的。」、「丁○○：那這樣子說就
      是說我們公司（美味王）的原料是偷工減料囉。」、「林
      景倫：對啊！他有說減料，競爭都會這樣啦。」等語，此
      有勘驗筆錄二份在卷可憑（見九十六年度他字第三一三七
      號卷第八頁、第十一頁；九十七年度偵字第一三八四號卷
      第三十八頁），足證證人林景倫確有向告訴人陳稱被告有
      向其指稱告訴人有減料之情事，告訴人上開指述，並非虛
      妄，而堪採信。且證人林景倫於九十七年五月五日經檢察
      官當庭勘驗上開錄音光碟後亦證述稱：被告確實有跟伊提
      到他跟丁○○之間訴訟的事情，被告確實有提到丁○○偷
      工減料的事情等語（見九十七年度偵字第一三八四號卷第
      四十頁），益徵被告確實有向證人林景倫指摘告訴人偷工
      減料等語。被告雖辯稱：證人林景倫是為了要與告訴人合
      作，所以故意配合告訴人去做錄音云云，然證人林景倫於
      九十六年十月一日第一次偵訊時先係證稱：被告甲○○沒
      有向伊說過美味王有偷工減料問題的這一回事，只是伊等
      客戶在使用產品的時候發現有落差，就伊等的說法就是伊
      等認知是有偷工減料，並非是被告有說這一句話，所以這
      一切都是誤會等語（見九十六年他字第三一三七號卷第七
      頁），否認被告有指摘告訴人偷工減料等語，而為有利於
      被告之證述，嗣經檢察官當庭勘驗上開告訴人與證人林景
      倫間之錄音光碟後，證人林景倫方坦承在錄音光碟伊確實
      有說丁○○減料的話，則證人林景倫既於偵查中或因不願
      涉及被告與告訴人間之紛爭，而有不願說出實情偏袒被告
      之舉，自應無配合告訴人錄音而誣陷被告之情事，從而，
      被告上開所辯，並非可採。
（三）而被告於同年三月底、四月初某日與丙○○一同前往莊云
      寬、周品萱二人所共同經營，位於彰化縣彰化市○○路一
      四一號之「搶雞王炸雞店」拜訪時，在上開不特定人得以
      共見共聞之營業場所中，向證人莊云寬、周品萱二人指摘
      ：「丁○○很喜歡拐別人的妻子，而且連其老婆都想拐」
      、「丁○○在外面要約人家的老婆，也有約其老婆好幾次
      」等語乙情，除據告訴人丁○○於偵查中及本院審理時指
      述稽詳外，並經證人莊云寬、周品萱分別於偵查中到庭具
      結證稱：伊不認識甲○○，伊與他只有接洽過一次而已，
      他到伊的店裡來推銷東西，伊當初是在彰化縣實踐路伊的
      店名是叫「搶雞王炸雞店」。當初甲○○是說丁○○很喜
      歡拐別人的妻子，而且連甲○○的老婆都想拐。當初他是
      在店外說的，當時是公開場合，客人都會隨時來買，當時
      伊老婆有在場，而且伊的太太也有聽到，另外還有一個甲○○的朋友也有在場，當時就是以談天的方式來講述這一
      件事情。伊目前沒有跟誰合作。甲○○講得「丁○○要招
      （台語）我的老婆出去」這一句話只是後半段，前半段確
      實有說要偷、拐別人的老婆等語（見九十六年度他字第三
      一三七號卷第十八頁至第二十頁）；甲○○有到伊等的店
      裡，但是他來店裡的目的伊也不知道，因為伊之前也沒有
      見過他，當時伊與伊先生正準備要開店，伊等當時是在門
      口，甲○○也有拿丁○○訴訟案件資料及私人資料給伊等
      看，當時甲○○還有說「丁○○在外面要約別人的老婆，
      也有約甲○○老婆好幾次」，其他就是針對訴訟的資料在
      罵而已，那時伊等已經開始要營業了，所以不定時會有客
      人會進出。甲○○有說丁○○專門誘拐別人的太太，甲○○說「丁○○喜歡約別人老婆，連他自己的老婆也約好幾
      次」。伊與甲○○沒有生意的往來，伊與丁○○也是朋友
      ，伊等目前也已經結束營業了。當時甲○○確實有這樣子
      說，而且伊先生在旁邊也有聽到等語明確（見九十六年度
      他字第三一三七號卷第二十九頁至第三十頁），且互核大
      致相符，並有告訴人所提出其與證人莊云寬間談話之錄音
      光碟，證人莊云寬仍陳稱：人身攻擊就說你（指告訴人）
      專門誘拐人家老婆等語，此有錄音光碟及偵查中之勘驗筆
      錄（見九十七年度偵字第一三八四號卷第三十九頁）在卷
      可佐，而被告於偵查中復自承當時確有講述丁○○要招伊
      老婆出去一語（見九十六年度他字第三一三七號卷第十八
      頁），益徵證人莊云寬、周品萱上開所證，已非虛妄。再
      佐以本件告訴人並未當場見聞，而係經由在場之證人莊云
      寬、周品萱告知方得以知悉，而證人莊云寬、周品萱雖係
      告訴人之友人，然與被告素不相識，之前亦未接觸過，除
      為證人莊云寬、周品萱證述在卷，並為被告所不爭執，則
      以證人莊云寬、周品萱與被告之關係，既無任何仇恨怨隙
      ，倘被告於案發當時並未有為如前所述誹謗告訴人丁○○
      之言論，衡情證人莊云寬、周品萱應無設辭誣陷被告之理
      ，其等所證，應與事實相符，而堪採信。至證人丙○○雖
      於本院審理時到庭證述稱：當時證人莊云寬在偵查中表示
      被告有講丁○○在外面喜歡拐人家的老婆，是因為伊等有
      提到搶雞王商標有爭議，莊云寬表示他可以當加盟總部的
      角色，伊聽到後覺得跟伊之前遭受丁○○找伊去幫他賣原
      物料的遭遇差不多，所以伊才說只要是丁○○找去的都是
      用這個理由，當伊這樣講完，甲○○就說「丁○○連我太
      太都要招（台語），只要認識的朋友都招來幫忙賣原物料
      。」，伊確實沒有聽到甲○○有提到丁○○在外面喜歡拐
      別人的妻子這句話等語（見本院九十七年十月二十八日審
      判筆錄），而被告亦於本院辯稱，伊是接丙○○的話云云
      ，然依證人丙○○前於偵查中所證：當時莊云寬夫妻內外
      都有在工作，伊等並非是四個人聚在一起，所以有一些話
      伊是沒有聽到。當時甲○○講那一句話的時候，伊是沒有
      聽到，因為伊可能在旁邊忙其他的事情等語（見九十六年
      度他字第三一三七號卷第十九頁至第二十頁），可知證人
      丙○○於偵查中係證稱：當時是因在旁邊忙，故未聽到被
      告甲○○所陳稱：丁○○很喜歡拐別人的妻子，連甲○○
      的老婆都想拐等語，並非證稱被告實際上並未講述上開話
      語，且證人丙○○上開於本院審理時所證：被告當時係陳
      稱「丁○○連我太太都要招（台語），只要認識的朋友都
      招來幫忙賣原物料。」等語，除與被告於偵查中所自承：
      伊講的是「丁○○要招（台語）我的老婆出去」等語（見
      九十六年度他字第三一三七號卷第十八頁）不相符合，亦
      與證人陳玉玫即被告甲○○之妻子於偵查中所證稱：丁○○曾當著被告甲○○的面跟伊聊天談及要合夥美容工作的
      事情等語（見九十七年度偵字第一三八四號卷第四十六頁
      ），互有齟齬，從而證人丙○○上開於本院審理時之證述
      ，應係迴護被告之詞，並不足為對被告有利之認定。
（四）被告於九十六年四月中旬某日，與李志共同前往張秋香
      所經營，位於臺北縣板橋市○○○路○段一三○號之「驚
      雞獨立」拜訪時，在上開不特定人得以共見共聞之營業場
      所中，向張秋香指摘：「丁○○之東西不好，所提供的東
      西有摻危害身體的東西，且丁○○是讀美工科故根本不懂
      原物料的東西」等語乙情，除據告訴人於偵查中及本院審
      理時指述明確，並據證人張秋香於偵查中具結證稱：甲○○今年年初有與伊接觸過，是以開店大師的人一起過來的
      ，他來伊等店內拿一些丁○○跟開店大師道歉的報紙給伊
      看，之所以會如此，伊一開始是向開店大師叫原物料，因
      為開店大師的原物料太貴了，後來伊就轉向丁○○叫貨，
      後來甲○○就說丁○○的東西不好，並告知伊丁○○是從
      開店大師出來的，他將該公司的資料帶出來自己創業。而
      且甲○○確實有說丁○○所提供的東西有摻危害身體的東
      西，還說丁○○是讀美工科根本不懂原物料的東西，其他
      甲○○並沒有針對其他的事情多講了。甲○○講那些事情
      都是在伊的店內所言的，而且那時是公開營業中。（見九
      十六年度他字第三一三七號卷第五十三頁至第五十四）等
      語稽詳，而證人李志於本院審理時亦證稱：被告確實有
      將開店大師之工廠登記證、聲明啟示、美味王的聲明啟示
      出示予證人張秋香觀看等語（見本院九十七年十月二十八
      日審判筆錄），核與證人張秋香上開所證：被告有拿丁○○跟開店大師道歉的報紙給伊看等情相符，益徵證人張秋
      香上開所證非虛。再佐以證人張秋香與被告並不相識，亦
      無冤隙，且其於檢察官九十六年十二月二十日傳喚其到庭
      作證時，因擔心遭人檢舉，本不欲到庭作證，並於檢察官
      九十七年五月五日再次傳喚其到庭作證時，以本件刑事案
      件並不關己，卻造成其壓力及困擾，而以書面向檢察官陳
      述等情，亦有證人張秋香於九十六年十二月二十日所出具
      之同意書，及於九十七年四月二十五日所提呈之書狀各一
      份在卷可佐（九十七年度偵字第一三八四號卷第九頁、第
      三十三頁、第三十四頁），則若證人張秋香未親身聽聞被
      告向其為上開指摘，衡情實無須甘冒如此壓力及偽證之刑
      責，而虛偽設辭誣陷被告之理，從而證人張秋香上開所證
      ，應與事實相符，而堪採信。至證人李志雖於本院審理
      時到庭證述稱：被告甲○○提出工廠登記證係要強調伊等
      是合法的公司，甲○○有表示開店大師不會摻雜有危害身
      體的原物料的意思，伊認為被告沒有影射美味王的原物料
      有摻雜危害身體健康的東西，被告也沒有說丁○○的東西
      不好，有摻雜危害身體的東西等語（同上本院九十七年十
      月二十八日審判筆錄），然證人李志亦證稱：當時美味
      王與開店大師在競爭張秋香的原物料進貨來源乙情，且被
      告亦於本院審理時自承：伊跟告訴人都是做調味料，彼此
      是業務上的競爭對手等語（見本院九十七年十月六日審判
      筆錄），則被告基於同業競爭之原因，於向張秋香解釋、
      說明時，而有上開指摘，亦與常情不相違背，從而，證人
      李志上開所證亦不足為對被告有利之認定。
（五）按刑法誹謗罪係以意圖散佈於眾，而指摘或傳述足以毀損
      他人名譽之事，為其成立要件。行為人所指摘或傳述之事
      是否「足以毀損他人名譽」，應就被指述人之個人條件以
      及指摘或傳述內容，以一般人之社會通念為客觀之判斷。
      如行為人所指摘或傳述之具體事實，足以使被指述人受到
      社會一般人負面的評價判斷，則可認為足以損害被指述人
      之名譽。另按散佈之文字倘依遣詞用字、運句語法整體以
      觀，或依其文詞內容所引發之適度聯想，以客觀社會通念
      價值判斷，如足以使人產生懷疑或足以毀損或貶抑被害人
      人格聲譽，或造成毀損之可能或危險者，即屬刑法第三百
      十條所處罰之誹謗行為。次按刑法第三百十條誹謗罪之成
      立，固以行為人具有散佈於眾之意圖為構成要件，而所謂
      散佈於眾，並不以傳播於不特定之多數人為限，若係傳播
      於不特定人或特定多數人，均屬散佈於眾之行為。查本件
      被告與告訴人均係從事販賣調味料之同業關係，被告先後
      向告訴人之客戶或友人林景倫、莊云寬、周品萱及張秋香
      等人指摘「丁○○所提供之原料減少很多，有偷工減料」
      、「丁○○很喜歡拐別人的妻子，而且連其老婆都想拐」
      、「丁○○在外面要約別人的老婆也有約其老婆好幾次」
      、「丁○○之東西不好，所提供的東西有摻危害身體的東
      西，且丁○○是讀美工科故根本不懂原物料的東西」等內
      容，語句明確，一般人觀之，均會對於告訴人丁○○之商
      譽、人格及品行有所懷疑，甚至產生負面之評價，以客觀
      社會通念價值判斷，已足以使人對告訴人丁○○之人格、
      聲譽產生懷疑，甚至加以貶抑詆毀，自已足以毀損告訴人
      丁○○之名譽。再查被告先後指摘上開足以毀損告訴人名
      譽之言論於告訴人之友人或客戶林景倫、莊云寬、周品萱
      及張秋香等人，且係於證人莊云寬、周品萱所共同經營「
      搶雞王炸雞店」及張秋香所經營「驚雞獨立」之店面公開
      營業中所為，則被告為該等誹謗言詞時，主觀上自有散於
      眾之意圖，亦臻明確。綜上所述，被告所為辯解，並不可
      採，本件事證明確，被告誹謗犯行堪予認定，應依法論科
      。
四、核被告甲○○所為，係犯刑法第三百十條第一項之誹謗罪。
    被告基於同一個損害告訴人名譽之目的，接續多次於密接之
    時、地，向莊云寬、周品萱、林景倫、張秋香等人指摘損害
    告訴人名譽之事，係屬接續犯，應包括論以一罪。爰審酌被
    告並無前科，素行尚屬良好，有本院被告前案紀錄表在卷可
    按，僅因彼此業務上之競爭，不思理性處事，即擅自指摘有
    損告訴人名譽之事，實無足取，告訴人丁○○因此名譽受有
    損害，暨被告之智識、生活情狀，及被告犯後仍否認犯行，
    態度不佳，且亦未能與告訴人和解等一切情狀，量處如主文
    所示之刑，並諭知易科罰金之折算標準。又本件被告犯誹謗
    罪之犯罪時間係在九十六年四月二十四日之前，且無中華民
    國九十六年罪犯減刑條例所定不得減刑之情形，爰依同條例
    第二條第一項第三款規定，減其宣告刑二分之一，並諭知易
    科罰金之折算標準。
據上論斷，應依刑事訴訟法第二百九十九條第一項前段，刑法第
三百十條第一項、第四十一條第一項前段，刑法施行法第一之一
條，中華民國九十六年罪犯減刑條例第二條第一項第三款、第七
條、第九條，判決如主文。
本案經檢察官乙○○到庭執行職務。
中    華    民    國    97    年    12     月    10  日
                    刑事第二庭    法  官  許金樹
以上正本證明與原本無異。
如不服本判決，應於收送達後十日內向本院提出上訴書狀（應敘
述具體理由並附繕本），上訴於臺灣高等法院臺中分院。
上訴書狀如未敘述理由，應於上訴期間屆滿後二十日內補提理由
書於本院。
                                  書記官  王崑煜
中    華    民    國    97    年    12    月    10    日
附錄本案論罪科刑法條全文:
中華民國刑法第310條（誹謗罪）
意圖散布於眾，而指摘或傳述足以毀損他人名譽之事者，為誹謗
罪，處1年以下有期徒刑、拘役或5百元以下罰金。
散布文字、圖畫犯前項之罪者，處2年以下有期徒刑、拘役或1千
元以下罰金。
對於所誹謗之事，能證明其為真實者，不罰。但涉於私德而與公
共利益無關者，不在此限。


司法院資訊處製作；財團法人民間司法改革基金會備份。
